臺灣宜蘭地方法院刑事判決　　　　　　　 96年度訴字第206號
公　訴　人　臺灣宜蘭地方法院檢察署檢察官
被　　　告　乙○○
選任辯護人　周慧貞律師
上列被告因偽造文書案件，經檢察官提起公訴（94年度偵續字第
33號），本院判決如下：
    主  文
乙○○行使偽造私文書，足以生損害於他人，處有期徒刑肆月，
如易科罰金，以銀元參佰元即新臺幣玖佰元折算壹日，減為有期
徒刑貳月，如易科罰金，以銀元參佰元即新臺幣玖佰元折算壹日
，緩刑貳年。偽造之丙○○印章壹枚；偽造如附表編號1至4所示
之丙○○印文玖枚、署押貳枚均沒收。
    事  實
一、乙○○於其母呂林鸞鳳於民國86年7月21日死亡後，明知呂
    林鸞鳳所留遺產即座落在宜蘭縣宜蘭市○○段坤門小段106
    地號土地1筆，該土地所有權狀係由其姐丙○○持有，並未
    遺失；且上開遺產全部在分割前，應為各繼承人公同共有，
    申請繼承登記時，就上開遺產，應申請為公同共有之登記。
    詎乙○○竟基於行使偽造文書之犯意，於87年6月30日，在
    宜蘭縣某處，先委託不知情之真實姓名年籍不詳成年人盜刻
    丙○○印章，再於87年6月30日，冒用丙○○之名義，在宜
    蘭縣宜蘭市○○路66號宜蘭縣宜蘭地政事務所附近某處，接
    續以附表編號1至4所示方法，偽造如附表編號1至4所示文書
    ，用以表示宜蘭市○○段坤門小段106地號土地之所有權狀
    已於86年5月31日不慎遺失，且丙○○同意委任乙○○代為
    辦理宜蘭市○○段坤門小段106地號土地之繼承登記事宜，
    嗣乙○○基於使公務員登載不實之犯意，於87年7月1日，至
    宜蘭縣宜蘭地政事務所，持偽造如附表編號1至4所示文書，
    未經繼承人丙○○同意，即以繼承為原因，申請為分別共有
    之登記，逕行將上開土地按各繼承人之應繼分比例移轉登記
    予乙○○、丙○○及其他繼承人，而行使如附表編號1至4所
    示文書，致宜蘭縣宜蘭地政事務所不知情之承辦公務員於87
    年7月10日將該不實事項登載於職務上所掌之土地登記簿上
    ，足以生損害於丙○○行使遺產分割同意權及地政機關對於
    土地登記之正確性。
二、案經丙○○訴由臺灣宜蘭地方法院檢察署檢察官偵查起訴。
    理  由
甲、證據能力部分：
一、按被告以外之人於審判外之言詞或書面陳述，除法律有規定
    者外，不得作為證據。又被告以外之人於審判外之陳述，雖
    不符前4條之規定，而經當事人於審判程序同意作為證據，
    法院審酌該言詞陳述或書面陳述作成時之情況，認為適當者
    ，亦得為證據。刑事訴訟法第159條第1項、159條之5第1項
    分別定有明文。
二、經查：證人甲○○於94年8月15日、丁○○於94年8月15日、
    丙○○於94年8月1日、94年8月15日之檢察事務官詢問筆錄
    （見94交查卷第5頁、第35頁至第38頁），雖係被告以外之
    人於審判外之言詞陳述，惟業經被告於審判程序中表示同意
    作為證據（見本院卷第35頁），且本院審酌上開言詞陳述作
    成時情況，並無違法之處，認為適當，依上開規定，自得作
    為證據使用，先予敘明。
乙、實體部分：
一、認定犯罪事實所憑之證據及理由：
（一）被告坦承事項及其辯解：
   1、坦承事項：（見本院卷第19頁、第70頁）
      被告乙○○坦承有於87年6月30日，在宜蘭縣某處，先委
      託不知情之人盜刻丙○○印章，再於87年6月30日，冒用
      丙○○之名義，在宜蘭縣宜蘭市○○路66號宜蘭縣宜蘭地
      政事務所附近某處，接續以附表編號1至4所示方法，製作
      附表編號1至4所示文書，嗣於87年7月1日，至宜蘭縣宜蘭
      地政事務，持附表編號1至4所示文書，辦理上開繼承登記
      之事實，並有宜蘭縣宜蘭地政事務所95年1月6日宜地一21
      字第0950000038號函附宜蘭縣宜蘭市○○段坤門小段106
      地號不動產電子資料登記謄本、異動索引、人工登記簿謄
      本、土地登記申請書資料各1份在卷足憑（見94偵續33號
      卷第19頁至第56頁），堪認屬實。
   2、被告之辯解：
      被告矢口否認有何行使偽造私文書、使公務員登載不實之
      犯行，辯稱：
    (1)依證人甲○○於95年2月14日偵查中之證詞，可證被告並
      不知悉宜蘭縣宜蘭市○○段坤門小段106地號土地之所有
      權狀並未遺失，而係由丙○○持有中，故被告製作並持以
      行使之切結書，並非明知不實事項而使地政事務所承辦公
      務員登載於職務上所掌管之土地登記簿。
    (2)被告固未經丙○○同意，而刻印丙○○印章，惟其所製所
      並持以行使之土地繼承登記申請書、土地標示登記清冊暨
      子孫系統表均為真實，且未生損害於公眾或他人。
    (3)另丙○○雖主張宜蘭市○○段坤門小段106地號土地為其
      所有，惟並無任何實證，自不足採，故被告依循土地登記
      內容暨財政部臺北市國稅局所出具之遺產明細表，將該土
      地列為呂林鸞鳳之遺產，進而申辦繼承登記，顯未侵害丙○○之權益。
（二）本案之爭點：
   1、被告是否明知本件土地之土地所有權狀係由丙○○持有並
      未遺失？
   2、被告偽造私文書之行為進而持以辦理繼承登記，是否足以
      生損害於丙○○及地政機關對於土地登記之正確性？
（三）本院之判斷：
   1、爭點一：被告是否明知本件土地之土地所有權狀係由丙○○持有並未遺失？
    (1)觀之切結書上記載：「一、查本人所有左列不動產之所有
      權狀，茲於86年5月31日因不慎遺失屬實，特立此切結書
      為證，如有虛偽不實，立切結書人願負法律責任。二、不
      動產標示：宜蘭縣宜蘭市○○段坤門小段106地號共1筆。
      立切結書人：乙○○、甲○○…。」等語（見94偵續33號
      卷第53頁至第54頁）。核與被告於95年1月24日偵查中供
      承：「切結書上所記載之權狀遺失時間為86年5月31日，
      是在我母親過世前，我有聽甲○○告訴我，我母親找不到
      這筆土地的所有權狀，他告訴我是丙○○偷走了，當時我
      也不知道權狀不見的確實時間，所以甲○○就叫我隨便寫
      一個時間。」等語相符（見94偵續33號卷第65頁）。可證
      被告於書寫該切結書時既已知悉宜蘭縣宜蘭市○○段坤門
      小段106地號土地所有權狀係由丙○○所持有，並未遺失
      。
    (2)至於證人甲○○於95年2月14日偵查中雖證述：「在77年
      間，我替呂林鸞鳳申請補發宜蘭市○○段坤門小段106地
      號土地所有權狀之事，是在母親去世之後我才跟其他兄弟
      姊妹提起的。我忘記有告訴哪些兄弟姐妹，他們會知道是
      因為丙○○告我大哥乙○○，我知道後才講出來的。」等
      語（見94偵續33號卷第99頁）；於96年7月24日本院審理
      中證述：「我沒有將於77年申請權狀補發的事情告訴乙○○，等到我大姐對乙○○提出告訴時，我才告訴乙○○。
      」等語（見本院卷第51頁）。惟證人甲○○既明知宜蘭市
      ○○段坤門小段106地號土地所有權狀在丙○○處，且其
      復簽署上開切結書，且委任被告代為辦理本件土地繼承登
      記事宜，衡情當會告知被告此事，自無加以隱瞞之理，故
      證人甲○○此部分證詞，顯係事後迴護被告之詞，尚難遽
      此為有利於被告之認定。
    (3)綜上所述，可證被告於書寫附表編號1所示切結書時，既
      已知悉宜蘭縣宜蘭市○○段坤門小段106地號土地所有權
      狀，係由丙○○所持有，並未遺失。被告仍以前詞辦稱：
      伊不知悉該土地所有權狀並未遺失等語，自不足採。
   2、爭點二：被告偽造私文書之行為進而持以辦理繼承登記，
      是否足以生損害於丙○○及地政機關對於土地登記之正確
      性？
    (1)按刑法處罰偽造文書罪之主旨，所以保護文書之實質的真
      正，雖尚以足生損害於公眾或他人為要件之一，亦衹以有
      損害之虞為已足，有無實受損害，在所不問，且此所謂損
      害，亦不以經濟價值為限（最高法院51年台上字第1111號
      判例要旨參照）。次按民法第1151條規定：「繼承人有數
      人時，在分割遺產前，各繼承人對於遺產全部為公同共有
      。」；民法第827條規定：「依法律規定或依契約，成一
      公同關係之數人，基於其公同關係，而共有一物者，為公
      同共有人。各公同共有人之權利，及於公同共有物之全部
      。」；84年7月12日修正公布施行之土地登記規則第32條
      規定：「公同共有之土地，公同共有人中之一人或數人，
      為全體公同共有人之利益，得就公同共有土地之全部，申
      請為公同共有之登記。登記機關於登記完畢後，應將登記
      結果通知他共有人。」。又應繼分與應有部分，二者之概
      念不同，應繼分係各繼承人對於遺產上之一切權利義務，
      所得繼承之比例；而應有部分乃各共有人對於該所有權在
      分量上應享有之部分。
    (2)丙○○於47年間有無購買本件土地而信託登記在呂林鸞鳳
      名下？
    證人甲○○於94年8月15日檢察事務官詢問時證述：「那
      時家窮，兄弟姐妹除了呂文年紀小尚未工作外，其餘每
      個人賺的錢通通交給母親統一運用，大姐丙○○的錢並未
      全部交給母親，我們均未聽母親說過地實際是丙○○的，
      信託在母親名下的事，當時情況不可能，因為當時已開始
      賺錢的兄弟姐妹均將錢交給母親。」等語（見94交查59號
      卷第37頁）；於96年7月24日本院審理中證述：「我們兄
      弟姐妹賺的錢都交給我母親。」等語（見本院卷第54頁）
      。佐以證人丁○○於94年8月15日檢察事務官詢問時證述
      ：「那時家窮，兄弟姐妹除了呂文年紀小尚未工作外，
      其餘每個人賺的錢通通交給母親統一運用，大姐丙○○的
      錢並未全部交給母親，我們均未聽母親說過地實際是丙○○的，信託在母親名下的事，當時情況不可能，因為當時
      已開始賺錢的兄弟姐妹均將錢交給母親。」等語（見94交
      查59號卷第37頁）；於96年7月24日本院審理中證述：「
      我從師專畢業開始到我結婚，我所賺的錢全部都原封不動
      交給我母親處理，只有我是這樣，其他兄弟姐妹也有拿錢
      給我母親，但是有沒有全部，我不知道。宜蘭市○○段坤
      門小段106地號土地是我母親的名字，當然是我母親買的
      。…我42年從師專畢業就出來工作，其他兄弟姐妹於47年
      間除了我、乙○○、丙○○、呂芳祝外，其他都在唸書。
      」等語（見本院卷第57頁至第58頁），顯見呂林鸞鳳於生
      前，其外出工作之子女均有將薪資交付呂林鸞鳳管理使用
      ，故呂林鸞鳳自有足夠之經濟能力購買本件土地。參以宜
      蘭縣宜蘭市○○段坤門小段106地號土地，係以47年8月21
      日買賣為原因，於47年11月14日移轉登記在呂林鸞鳳名下
      ，此有宜蘭縣宜蘭地政事務所95年1月6日宜地一21字第09
      50000038號函附宜蘭縣宜蘭市○○段坤門小段106地號人
      工登記簿謄本1份在卷足憑（見94偵續33號卷第19頁、第
      27頁）。可證上開土地應為呂林鸞鳳於47年8月21日出資
      購買，並於47年11月14日完成所有權移轉登記。
    況證人丙○○於94年8月1日檢察事務官詢問時證述：「我
      沒有辦法證明土地實際上是我的。」等語（見94交查59號
      卷第5頁）；於94年8月15日檢察事務官詢問時證述：「我
      除了所有權狀以外，證人均已過世，賣的人也死了…我目
      前沒有任何證據可以證明該土地實際所有人是我的。」等
      語（見94交查59號第36頁至第37頁）；於96年7月24日本
      院審理中證述：「土地是我買的，是我母親說要登記她的
      名字。…沒有買賣證明土地是我的，已經40、50年了，代
      書、鄰居大都死了。…我做3、4個月工作就有錢可以買這
      塊土地，工作1晚10塊錢，該土地只有1,000多元而已。其
      他兄弟姊妹有拿錢給我父母親，我賺的錢全部都給我父母
      親，…當時我那個工作沒有領錢，直接以我的工資跟他換
      土地。」等語（見本院卷第59頁、第63頁至第65頁）。惟
      證人丙○○所述其出資購買宜蘭縣宜蘭市○○段坤門小段
      106地號土地，並信託登記在呂林鸞鳳名下之事實，除證
      人丙○○個人片面之詞外，並無其他積極證據足資佐證。
      至於該土地之所有權狀雖為證人丙○○所持有，然其持有
      該所有權狀之原因諸多，究不能以此佐證證人丙○○此部
      分證詞屬實，故尚難以此遽認宜蘭市○○段坤門小段106
      地號土地為證人丙○○於47年8月21日出資購買，而於47
      年11月14日信託登記在呂林鸞鳳名下。
    綜上所述，可證丙○○於47年間並無購買本件土地而信託
      登記在呂林鸞鳳名下之事實，該土地為呂林鸞鳳於47年8
      月21日購買，並於47年11月14日完成所有權移轉登記。
    (2)被告持偽造如附表編號1至4所示文書，辦理本件土地繼承
      登記之行為，是否足以生損害於丙○○及地政機關對於土
      地登記之正確性？
      呂林鸞鳳之繼承人有子女乙○○、呂芳祝、甲○○、呂
      文、呂保聰、丙○○、丁○○、呂美玉，及已死亡女兒呂
      美零之子林俍君、林建州、林建榮、林建淦，此有被繼承
      人呂林鸞鳳子孫系統表1份、戶籍謄本1份在卷足憑（見94
      偵續33號卷第34頁至第52頁）。則依民法第1151條、84年
      7月12日修正公布施行之土地登記規則第32條規定，呂林
      鸞鳳之遺產即宜蘭縣宜蘭市○○段坤門小段106地號土地
      ，在分割遺產前，各繼承人對於遺產全部為公同共有。惟
      被告於87年7月1日，持偽造如附表編號1至4所示文書，至
      宜蘭縣宜蘭地政事務所，未經繼承人丙○○同意，即以繼
      承為原因，申請為分別共有之登記，逕行將上開土地按各
      繼承人之應繼分比例移轉登記予上開繼承人，嗣於87年7
      月10日，經不知情之承辦人員依申請將上開土地依各繼承
      人之應有部分登記在土地登記謄本權利範圍上，此有土地
      標示登記清冊1紙、土地登記謄本1份、土地登記簿1份在
      卷可參（見94偵續33號卷第20頁至第30頁、第33頁）。然
      該公同共有之遺產，在分割以前，並無應有部分存在，且
      丙○○並無就該遺產為分割之協議，被告上開行為，自足
      以生損害於丙○○行使遺產分割同意權及地政機關對於土
      地登記之正確性。被告仍以前詞辯稱：本件繼承登記未生
      損害於丙○○及地政機關等語，自不足採。
   3、從而，被告基於行使偽造文書之犯意，於87年6月30日，
      在宜蘭縣某處，先委託不知情之人盜刻丙○○印章，再於
      87年6月30日，冒用丙○○之名義，在宜蘭縣宜蘭地政事
      務所附近某處，接續以附表編號1至4所示方法，偽造如附
      表編號1至4所示文書，嗣被告基於使公務員登載不實之犯
      意，於87年7月1日，至宜蘭縣宜蘭地政事務所，持偽造如
      附表編號1至4所示文書，未經繼承人丙○○同意，即以繼
      承為原因，申請為分別共有之登記，逕行將上開土地按各
      繼承人之應繼分比例移轉登記予被告、丙○○及其他繼承
      人，而行使如附表編號1至4所示文書，致宜蘭縣宜蘭地政
      事務所不知情之承辦公務員於87年7月10日將該不實事項
      登載於職務上所掌之土地登記簿上，足以生損害於丙○○
      行使遺產分割同意權及地政機關對於土地登記之正確性之
      事實，事證明確，犯行堪以認定。
二、論罪科刑部分：
（一）按被告行為後，94年2月2日修正公佈之刑法（下稱新法）
      已於95年7月1日施行，新法第2條第1項規定：「行為後法
      律有變更者，適用行為時之法律。但行為後之法律有利於
      行為人者，適用最有利於行為人之法律。」，係規範行為
      後法律變更所生新舊法律比較適用之準據法，於新法施行
      後，自應適用新法第2條第1項之規定，為「從舊從輕」之
      比較；又比較新舊法時，應就罪刑有關之共犯、未遂犯、
      想像競合犯、牽連犯、連續犯、結合犯，以及累犯加重、
      自首減輕暨其他法定加減原因（如身份加減）與加減比例
      等一切情形，本於統一性及整體性原則，綜其全部罪刑之
      結果而為比較（最高法院95年度第8次刑事庭會議決議參
      照）。經查：
   1、修正前刑法第33條第5款規定罰金為銀元1元以上，換算為
      新臺幣後，為新臺幣3元以上。修正後同條款則規定「罰
      金：新臺幣1,000元以上，以百元計算之。」，是比較新
      舊法之結果，舊法即行為時法有利於被告。
   2、依修正前刑法第41條第1項前段之規定及95年7月1日刪除
      前罰金罰鍰提高標準條例第2條前段之規定，易科罰金之
      折算標準，應以銀元300元折算1日，經換算為新臺幣後，
      應以新臺幣900元折算為1日。修正後刑法第41條第1項前
      段則規定「犯最重本刑為5年以下有期徒刑以下之刑之罪
      ，而受6個月以下有期徒刑或拘役之宣告者，得以新臺幣
      1,000元、2,000元或3,000元折算1日，易科罰金。」，是
      比較新舊法之結果，舊法即行為時法有利於被告。
   3、被告行為後，刑法第55條後段牽連犯之規定，業於94年1
      月7日修正公佈刪除，並於95年7月1日施行，則被告之犯
      行，因行為後新法業已刪除牽連犯之規定，此刪除雖非犯
      罪構成要件之變更，但顯已影響行為人刑罰之法律效果，
      自屬法律有變更，依刑法第2條第1項規定，比較新舊法結
      果，仍應適用較有利於被告之行為時法律即舊法論以牽連
      犯。
   4、依修正前刑法第74條第1款之規定，受2年以下有期徒刑、
      拘役或罰金之宣告，且「前未曾受有期徒刑以上刑之宣告
      」者，如認為以暫不執行為適當者，始得宣告2年以上5年
      以下之緩刑。修正後刑法第74條第1項第1款則規定受2年
      以下有期徒刑、拘役或罰金之宣告，且「前未曾因故意犯
      罪受有期徒刑以上刑之宣告」者，如認為以暫不執行為適
      當者，即得宣告2年以上5年以下之緩刑。然因修正後同條
      第2項另增列「緩刑宣告，得斟酌情形，命犯罪行為人為
      下列各款事項：(1)向被害人道歉。(2)立悔過書。(3)向被害
      人支付相當數額之財產或非財產上之損害賠償。(4)向公庫
      支付一定之金額。(5)向指定之公益團體、地方自治團體或
      社區提供40小時以上240小時以下之義務勞務。(6)完成戒
      癮治療、精神治療、心理輔導或其他適當之處遇措施。(7)
      保護被害人安全之必要命令。(8)預防再犯所為之必要命令
      。」之規定，是比較新舊法之結果，舊法即行為時法有利
      於被告。
（二）被告乙○○所為，係犯刑法刑法第210條、第216條行使偽
      造私文書罪、第214條使公務員登載不實文書罪。
（三）被告偽造「丙○○」印章1枚後，進而偽造附表編號1至4
      所示文書上「丙○○」印文、署押之行為，係偽造私文書
      之階段行為，偽造後復持以行使，偽造私文書之低度行為
      應為行使之高度行為所吸收，均不另論罪。
（四）被告先後所為附表編號1至4所示偽造私文書之行為，係基
      於同一犯意下之接續行為，僅侵害同一法益，只論以一罪
      。
（五）被告利用不知情之真實姓名年籍不詳成年人偽造印章之行
      為，係間接正犯。
（六）被告行使偽造私文書在於遂行使公務員登載不實文書之目
      的，所犯行使偽造私文書罪與使公務員登載不實文書罪間
      ，有方法與目的之牽連關係，依修正前刑法第55條後段規
      定，應從較重之行使偽造私文書罪論處。
（七）審酌被告無犯罪前科，此有臺灣高等法院被告前案紀錄表
      1 份在卷可參，素行良好，且其係因急於辦理本件土地繼
      承登記，而未能詳慮告訴人丙○○並未同意遺產分割之事
      宜，況告訴人丙○○因此所受損害甚微，及考量被告於犯
      罪後坦承大部分犯行，態度良好等一切情狀，量處如主文
      所示之刑，並依修正前刑法第41條第1項前段規定諭知易
      科罰金之折算標準。惟查被告犯罪之時間，係在96年4月
      24日以前，所犯符合中華民國96年罪犯減刑條例第2條第1
      項第3款所定之減刑要件，應減其刑期二分之一，故減為
      有期徒刑2月，並依該減刑條例第9條，併諭知易科罰金之
      折算標準。
（八）被告未曾受有期徒刑以上刑之宣告，有臺灣高等法院被告
      前案紀錄表1份在卷可參，且本件犯罪情節尚屬輕微，而
      被告已高齡74歲，其因短於思慮，致觸犯本案犯行，本院
      認被告經此起訴、審判後，當知警惕，應無再犯之虞，故
      認被告所宣告之刑，以暫不執行為適當，併予宣告緩刑2
      年，以啟自新。
（九）偽造之「丙○○」印章1枚，及附表編號1至4所示偽造之
      「丙○○」印文9枚、署押2枚，應依刑法第219條規定沒
      收之。
三、適用之法律：
（一）程式法方面：刑事訴訟法第299條第1項前段。
（二）實體法方面：刑法第2條第1項前段，刑法第216條、第210
      條、第214條、修正前刑法第55條後段、第41條第1項前段
      、第74條第1款、刑法第219條，刑法施行法第1條之1，95
      年7月1日刪除前罰金罰鍰提高標準條例第2條，現行法規
      所定貨幣單位折算新臺幣條例第2條，中華民國96年罪犯
      減刑條例第2條第1項第3款、第7條、第9條。
本案經檢察官沈念祖到庭執行職務。
中　　華　　民　　國　　96　　年　　8　　月　   7 　　日
                  刑事第四庭    審判長法  官  謝佩玲
                  　                  法  官  辜漢忠
                                      法  官  蘇錦秀
以上正本證明與原本無異。
如不服本判決應於收受本判決後10日內向本院提出上訴書狀，並
應敘述具體理由。若未敘述理由者，應於上訴期間屆滿後20日內
向本院補提理由書狀（均須按他造當事人之人數附繕本）。
                                      書記官　葉瑩庭
中　　華　　民　　國　　96　　年　　8　　月　   7 　　日
附表：
┌──┬────────┬────────────────┬─────────┐
│編號│  偽造之文書    │偽造內容                        │應沒收之物        │
├──┼────────┼────────────────┼─────────┤
│ 1  │切結書          │在切結書上蓋用偽刻「丙○○」印章│「丙○○」印文4枚 │
│    │                │之印文共4枚，並偽簽「丙○○」之 │「丙○○」署押1枚 │
│    │                │署押1枚                         │                  │
├──┼────────┼────────────────┼─────────┤
│ 2  │土地登記申請書  │在土地登記申請書上蓋用偽刻「呂芳│「丙○○」印文2枚 │
│    │                │薇」印章之印文2枚               │                  │
│    │                │                                │                  │
├──┼────────┼────────────────┼─────────┤
│ 3  │土地標示登記清冊│在土地標示登記清冊上蓋用偽刻「呂│「丙○○」印文1枚 │
│    │                │芳薇」印章之印文1枚             │                  │
├──┼────────┼────────────────┼─────────┤
│ 4  │被繼承人呂林鸞鳳│在被繼承人呂林鸞鳳子孫系統表上蓋│「丙○○」印文2枚 │
│    │子孫系統表      │用偽刻「丙○○」印章之印文2枚， │「丙○○」署押1枚 │
│    │                │並偽簽「丙○○」之署押1枚       │                  │
└──┴────────┴────────────────┴─────────┘
【附錄本案論罪科刑法條】
★刑法第210條：
偽造、變造私文書，足以生損害於公眾或他人者，處5年以下有
期徒刑。
★刑法第第216條：
行使第210條至第215條之文書者，依偽造、變造文書或登載不實
事項或使登載不實事項之規定處斷。
★刑法第214條：
明知為不實之事項，而使公務員登載於職務上所掌之公文書，足
以生損害於公眾或他人者，處3年以下有期徒刑、拘役或500元以
下罰金。
